# 政府拆迁以芳换房账务处理问题

提问人：4rfv5tgb6yhn 时间：2019-12-10 11:22:55
陈版主您好，现有以下业务请您指导：
A 公司与政府拆迁办公室签订一份房屋安置协议，协议约定政府征收 A 公司一座房屋，同时向 A 公司置换一套房屋，双方不再补差价；同时约定新置换的房屋在产权变更过程中产生的一切税费由政府承担。现有以下疑问：
（ 1 ）该交易能否理解为非货币性资产交换；
（ 2 ）企业按照评估价值进行新固定资产入账吗？
（ 3 ）被征迁的房屋是否也按评估值做处置，那么企业是否还要缴纳土地增值税。

回答人：chenyiwei
这类房屋置换交易按非货币性资产交换处理，区分有无商业实质处理，在判断有无商业实质时，可考虑的因素包括但不限于新旧房屋的剩余年限、面积、地段、用途、结构等方面的差异。
如果具有商业实质，则：
1 、在将旧房腾空移交给政府或征收机构时，将旧房的账面价值转为其他非流动资产。
2 、后续取得置换的新房时，按该新房于原置换协议签订时点的公允价值（或旧房于该时点的公允价值）入账，与该项其他非流动资产账面价值之间的差额确认为资产处置损益。